【裁判字號】    95,簡上,4
【裁判日期】    950621
【裁判案由】    給付票款
【裁判全文】
臺灣新竹地方法院民事判決               95年度簡上字第4號
上  訴  人  丙○○
訴訟代理人  乙○○
被上訴人    甲○○
上列當事人間給付票款事件，上訴人對於中華民國94年10月13日
本院竹東簡易庭94年度竹東簡字第122號第一審簡易判決提起上
訴，本院於民國95年6月7日言詞辯論終結，判決如下：
    主      文
上訴駁回。
第二審訴訟費用由上訴人負擔。
    事實及理由
一、被上訴人起訴主張：伊執有上訴人丙○○所簽發，經由彭劉
    春梅背書之如附表所示本票一紙，該本票並記載免除作成拒
    絕證書，詎遵期為付款之提示，竟未獲付款，為此起訴請求
    上訴人與彭劉春梅連帶給付票款新台幣（下同）1百萬元及
    自民國（下同）94年8月11日起至清償日止，按年息6%計算
    之利息等語。原審為被上訴人勝訴之判決，並依職權宣告假
    執行（原審判命彭劉春梅給付系爭款項，未據彭劉春梅聲明
    不服，已告確定）。而被上訴人於本院則為駁回上訴之聲明
    。
二、上訴人則以：伊對被上訴人主張之事實均自認在卷，但因上
    訴人目前欠債甚鉅，無法完全清償，日前已向被上訴人請求
    停止收息及為還款協商，奈因被上訴人對還款條件不作任何
    表態，並堅持一次收回全部借款，致無法達成協議。因上訴
    人已實質破產，被上訴人應停止收息並同意上訴人分期清償
    ，且對簿公堂並非上訴人有意挑起，訴訟費用實無由上訴人
    負擔之理等語，資為抗辯。並於本院聲明（一）原判決廢棄
    。（二）上開廢棄部分，被上訴人在原審之訴駁回。
三、被上訴人主張之事實，業據提出與其所述相符之本票一紙為
    證，並為上訴人所自認，自堪信為事實。至附表所示之本票
    發票日為94年8月11日，到期日卻載為93年8月11日乙節，按
    票據法第120條所規定本票到期日為相對必要記載事項，未
    載到期日者，視為見票即付（同條第2項），本件本票到期
    日先於發票日，應視同無記載，而視其為未載到期日之見票
    即付之本票，併予敘明。
四、按本票發票人所負責任，與匯票承兌人同，即應負付款之責
    ；又本票到期不獲付款時，執票人於行使或保全本票上權利
    之行為後，對於發票人得行使追索權，執票人向本票債務人
    行使追索權時，得要求被拒絕付款之本票金額；如有約定利
    息者，其利息，自到期日起如無約定利率者，依年利六釐計
    算之利息，票據法第121條、第124條、第52條第1項、第85
    條第1項、第97條第1項第1款、第2款分別定有明文。本件上
    訴人既為系爭本票之發票人，揆諸前揭說明，自當負清償票
    款及法定利息之責。至債務人之資力狀況對其依法應負之票
    據責任不生影響，且訴訟費用，應由敗訴之當事人負擔，亦
    為民事訴訟法第78條所明定，是上訴人為此抗辯，顯非可採
    。從而，本件被上訴人依票據法律關係，請求上訴人給付票
    款1百萬元及自94年8月11日起至清償日止，按年息6%計算之
    利息，核屬正當，應予准許。原審為上訴人敗訴之判決，並
    無不合，上訴意旨仍執前詞求予廢棄，非有理由，應予駁回
    。
七、據上論結，本件上訴為無理由，依民事訴訟法第436條之1第
    3項、第449條第1項、第78條，判決如主文。
中    華    民    國    95    年    6    月     21    日
                  民事第二庭  審判長法  官  楊明箴
                                    法  官  彭淑苑
                                    法  官  黃美盈
以上正本係照原本作成。
本件不得上訴。
中    華    民    國    95    年    6    月     21    日
                                    書記官  許麗汝
附  表
┌──┬───┬───┬──────┬──────┬─────┬────┐
│編號│發票人│背書人│發   票   日│到   期   日│金      額│支票號碼│
│    │      │      │            │（提 示 日）│（新臺幣）│        │
├──┼───┼───┼──────┼──────┼─────┼────┤
│  一│丙○○│彭劉春│民國94年8月 │民國93年8月 │1百萬元   │TH530026│
│    │      │梅    │11日        │11日        │          │        │
└──┴───┴───┴──────┴──────┴─────┴────┘


司法院資訊處製作；財團法人民間司法改革基金會備份。
